【裁判字號】    98,易,2587
【裁判日期】    981123
【裁判案由】    傷害
【裁判全文】
臺灣臺北地方法院刑事判決              98年度易字第2587號
公  訴  人  臺灣臺北地方法院檢察署檢察官
被      告  甲○○
            丙○○
上列被告等因竊盜等案件，經檢察官提起公訴（98年度調偵字第
758 號），本院判決如下：
    主  文
甲○○竊盜，累犯，處拘役伍拾玖日，如易科罰金，以新臺幣壹
仟元折算壹日。
丙○○傷害人之身體，累犯，處有期徒刑伍月，如易科罰金，以
新臺幣壹仟元折算壹日。
    事  實
一、甲○○前於民國95年間因違反毒品危害防制條例案件，經臺
    灣板橋地方法院以95年度簡字第4958號判決判處有期徒刑3
    月確定；又於同年間因傷害案件，經本院以95年度易字第28
    86號判決判處有期徒刑7 月，嗣經臺灣高等法院以96年度上
    易字第1281號判決撤銷改判有期徒刑6 月，並減刑為有期徒
    刑3 月確定；後再經臺灣板橋地方法院以96年聲減字第7469
    號裁定就上開違反毒品危害防制條例案件減為有期徒刑1 月
    又15日，並與上開傷害案件定應執刑為有期徒刑4 月；甲○○於97年9 月6 日入監服刑，甫於同年月23日縮刑期滿執行
    完畢。丙○○前於95年間因公共危險案件，經臺灣桃園地方
    法院以94年度桃交簡字第1806號判決判處有期徒刑6 月確定
    ；又於同年間因妨害公務及妨害自由案件，經臺灣桃園地方
    法院以94年度易字第1108號判決分別判處有期徒刑7 月及拘
    役55日，嗣經臺灣高等法院以98年度上易字第98號判決撤銷
    原判決關於妨害公務部分改判處有期徒刑6 月及4 月，並駁
    回妨害自由部分確定；後再經臺灣高等法院以95年聲字第19
    91號裁定定應執刑為有期徒刑1 年6 月；丙○○於95年3 月
    6 日入監服刑，甫於96年7 月16日縮刑期滿執行完畢。
二、詎其2 人猶不知悔改，甲○○於98年3 月4 日上午9 時50分
    許，在臺北市○○區○○路、三水街口，意圖為自己不法之
    所有，徒手竊取乙○○擺放在攤位上待售之黑色皮夾1 只（
    價值約新臺幣350 元）得手後，即將之叼在嘴上並轉身離去
    ，惟旋為在對面擺設攤位之丙○○發現，丙○○即上前追趕
    及高呼抓賊，並基於傷害他人身體之犯意，以右手持旁邊攤
    販擺放之木製雕刻品毆打甲○○之腳部及頭部數下，致甲○○受有頭部外傷及頭皮多處擦傷及撕裂傷（包括有頭頂部裂
    傷多處、前額頂部裂傷2 處、後枕裂傷1 處、後枕擦傷血腫
    1 處等傷勢）、右側硬腦膜下血腫、蜘蛛網膜下腔出血、延
    遲性腦出血、右眼球挫傷、結膜下出血等傷害。
三、案經甲○○訴由臺北市警察局萬華分局報告臺灣臺北地方法
    院檢察署檢察官偵查起訴。
    理  由
一、證人即被告丙○○於偵查中經具結後所為之證述，經本院審
    酌並無顯不可信之情況，且被告甲○○對此亦於本院審理中
    亦表示：法院要引用就引用沒有關係等語（見本院準備程序
    筆錄第3 頁），可認伊係自行放棄詰問權，是依刑事訴訟第
    159 條之1 第2 項規定，得為證據。又被告丙○○於警詢、
    檢察事務官訊問時所為之證述、告訴人即被告甲○○於警詢
    時之證述、被害人乙○○於警詢、檢察事務官詢問時所為之
    證述及臺北市立聯合醫院和平院區出具之診斷證明書等，檢
    察官與被告二人均同意本院引用作為證據（見本院準備程序
    筆錄第3 頁），且經本院審酌上開證據做成時之附隨情狀及
    客觀環境等，亦無違法取證或之情事，堪認為適當，依刑事
    訴訟法第159 條之5 第1 項規定，亦得為證據，合先敘明。
二、訊據被告丙○○對於上開傷害之犯行坦承不諱；被告甲○○
    則矢口否認有何竊盜之犯行，辯稱：我有拿黑色皮夾起來看
    ，我想要購買，當天發生何事、我為何被打，我都不知道云
    云。經查：
  (一)被告丙○○坦承有傷害被告甲○○之犯行，核與被告甲○○
    之證述之情節相符，又被告甲○○於當日經送醫急救，經醫
    師診斷其受有上揭傷勢，經急診手術救治後，送入加護病房
    觀察，嗣於隔日轉至一般病房治療，至98年3 月5 日出院等
    節，復有臺北市聯合醫院和平院區98年3 月4 日診字第2073
    51號診斷證明書、同院98年3 月16日診字第985876號診斷證
    明書各1 紙附卷可稽（見偵卷第27、70頁）；另被告丙○○
    雖係在追捕被告甲○○時下手而為上開傷害之犯行，又陳稱
    ：當時甲○○有先拿東西攻擊我等語，然衡酌被告甲○○不
    僅頭部有多處撕裂傷，尚有顱內出血情形，於急診手術後尚
    送進加護病房觀察，所受傷勢嚴重，可見被告丙○○當時下
    手非輕，而被告丙○○亦自承稱懷疑被告甲○○前曾偷竊其
    玉器數次，且其當時因一時氣憤，才對甲○○施暴等情（見
    偵卷第10、53頁），足認被告丙○○當時動手毆傷甲○○，
    非單純為阻止甲○○攜帶贓物離去或防衛甲○○之攻擊，其
    主觀上確有傷害甲○○之犯意甚明。從而，足認被告丙○○
    之自白與事實相符，洵堪採認。
  (二)被告甲○○於上開時、地徒手竊取被害人乙○○擺放在攤位
    上待售之黑色皮夾1 只，並在得手後將之叼在嘴上轉身離去
    ，旋為被告丙○○發現追趕之事實，業據被告丙○○於偵查
    中證稱：當時甲○○將皮夾拿在手上，先看看老闆娘有無注
    意他，再轉身叼在嘴上，小步慢走離開攤位，甲○○離開攤
    位約3 、4 步之距離時，我喊抓賊，甲○○看到我，就加快
    腳步逃跑等語明確（見偵卷第52、53頁）；又被害人林玉環
    因聽見被告丙○○之追呼聲，發現攤位上少了1 只皮夾，且
    被告甲○○遭被告丙○○為上開傷害犯行後負傷躺在地上，
    該皮夾又從被告甲○○身上掉出之事實，業據被害人乙○○
    於警詢中證稱：當時我擺3 個相同款式、不同顏色的男用皮
    包在賣，有人喊抓小偷時，我才發現其中1 個咖啡色的皮包
    已經不見了，我後來靠過去看，發現被抓住的那個人頭部流
    血，身邊掉了一個皮包，我立刻認出那就是我的皮包沒錯等
    語（見偵卷第18頁），偵查中證稱：當時我有看到甲○○走
    過去，但有客人在看東西，我正在忙，後來我聽到有人打架
    ，丙○○一直叫我，說有人偷我東西，我看到攤位上少了1
    個皮夾，我過去看時，甲○○已經被打倒在地上，身體有流
    血，救護車來載甲○○並用輪椅給他坐，皮夾從他的外套口
    袋掉出來等語明確（見偵卷第61頁）。本院審酌被告丙○○
    及被害人乙○○對上開情節均詳述歷歷，且其2 人所證述之
    內容，亦互核均無不一致之處，並參以被告丙○○與被告甲○○並非熟識，除被告丙○○認被告甲○○曾竊取其商品外
    ，2 人並無夙怨，均據被告甲○○供承屬實（見偵卷第14頁
    ），若非被告甲○○確有竊盜之行為，衡情被告丙○○當不
    致突然追趕甲○○並拿硬物敲擊其頭部，更何況被害人乙○○與被告甲○○、丙○○2 人俱無交情，且無夙怨紛爭，分
    別為被害人及被告甲○○、丙○○供承甚明（見偵卷第18、
    10、14頁），則被害人乙○○更無與被告丙○○合謀誣指被
    告甲○○之可能，此外，被害人乙○○發現被告身上掉出其
    所有之皮夾一情，尚有臺北市政府警察局萬華分局扣押物品
    目錄表1 紙附卷可資佐證，是足認被告丙○○、被害人乙○○上開證述均與事實相符，應堪予採信。從而，被告甲○○
    確有上開竊盜之犯行，應堪以認定。至於被告甲○○辯稱其
    當時因有意購買該皮夾而有拿起來看，但對後來發生的事情
    都不知道云云，顯係卸責掩飾之詞，自難為採。
  (三)綜上所述，本案事證明確，被告2 人之犯行均經證明，應依
    法論科。
三、核被告甲○○所為，係犯刑法第320 條第1 項普通竊盜既遂
    罪；被告丙○○所為，則係犯刑法第277 條第1 項傷害罪。
    被告2 人有如事實欄所示之前案科刑、執行記錄，有臺灣高
    等法院被告前案紀錄表2 紙附卷足憑，於受有期徒刑執行完
    畢5年 內，再分別為本案竊盜與傷害之犯行，均為累犯，應
    依刑法第47條第1 項規定加重其刑。爰審酌：被告甲○○矢
    口否認犯行，犯後態度不佳，又曾有偽造文書、詐欺、竊盜
    、搶奪、恐嚇等多項前科，有臺灣高等法院被告前案紀錄表
    1 紙附卷可參，素行猶劣，惟所竊取物品之價值不高，且即
    為被害人乙○○領回，犯罪所生之危害有限等情；另被告丙○○係持物攻擊人類身體最重要、最危險之頭部，且被告甲○○所受之傷勢嚴重，可見其犯罪所生之危害非輕，又曾有
    公共危險、竊盜及多次傷害前科，有臺灣高等法院被告前案
    紀錄表1 紙在卷足憑，素行非佳，及其坦承犯行，但未能與
    被害人即被告甲○○達成和解之犯後態度等情，再分別參以
    被告2 人之犯罪動機、智識程度等一切情狀，分別量處被告
    2 人如主文所示之刑，並均考量被告2 人之職業、家庭經濟
    狀況等情，諭知易科罰金之折算標準。
據上論斷，應依刑事訴訟法第299條第1項前段、第284條之1，刑
法第277 條第1 項、第320 條第1 項、第47條第1 項、第41條第
1 項前段，刑法施行法第1 條之1 ，判決如主文。
本案經檢察官盧姿如到庭執行職務。
中    華    民    國    98    年    11    月    23    日
                  刑事第十八庭  法  官  陳思帆
上正本證明與原本無異。
如不服本判決應於收受送達後10日內向本院提出上訴書狀，並應
敘述具體理由；其未敘述上訴理由者，應於上訴期間屆滿後20日
內向本院補提理由書（均須按他造當事人之人數附繕本）「切勿
逕送上級法院」。告訴人或被害人如對於本判決不服者，應具備
理由請求檢察官上訴，其上訴期間之計算係以檢察官收受判決正
本之日期為準。
                                書記官  林素霜
中    華    民    國    98    年    11    月    24    日
附錄論罪科刑所適用之法條：
中華民國刑法第277 條第1 項
傷害人之身體或健康者，處3 年以下有期徒刑、拘役或1 千元以
下罰金。
中華民國刑法第320 條第1 項
意圖為自己或第三人不法之所有，而竊取他人之動產者，為竊盜
罪，處5 年以下有期徒刑、拘役或5 百元以下罰金。


司法院資訊處製作；財團法人民間司法改革基金會備份。
